【裁判字號】    98,審訴,5344
【裁判日期】    990318
【裁判案由】    清償借款
【裁判全文】
臺灣臺北地方法院民事判決            98年度審訴字第5344號
原      告  國泰人壽保險股份有限公司
法定代理人  丁○○
訴訟代理人  丙○○
            乙○○
被      告  戊○○
            甲○○
上列當事人間請求清償借款事件，經臺灣桃園地方法院移轉前來
，本院於民國九十九年三月四日言詞辯論終結，判決如下：
    主      文
被告應連帶給付原告新臺幣伍拾玖萬貳仟壹佰柒拾貳元，及自民
國八十七年六月十三日起至清償日止，按年息百分之九點五計算
之利息暨按上開利率百分之二十計算之違約金。
訴訟費用新臺幣捌仟肆佰捌拾元由被告連帶負擔。
本判決於原告以新臺幣壹拾玖萬捌仟元供擔保後，得假執行。
    事實及理由
一、按當事人得以合意定第一審管轄法院，民事訴訟法第24條第
    1項前段定有明文。查，兩造既已於約定書第30條約定，同
    意以本院為第一審管轄法院（見臺灣桃園地方法院卷第7頁
    背面），則本院就本件訴訟自有管轄權，合先陳明。
二、次按訴狀送達後，原告不得將原訴變更或追加他訴，但擴張
    或減縮應受判決事項之聲明者，不在此限，民事訴訟法第25
    5條第1項第3款定有明文。本件原告於起訴時訴之聲明原係
    訴請被告連帶給付原告新臺幣（下同）776,886元，及自民
    國86年12月24日起至清償日止，按年息9.5％計算之利息暨
    按上開利息20%計算之違約金，嗣於99年1月26日以書狀減縮
    訴之聲明為被告應連帶給付原告592,172元，及自87年6月13
    日起至清償日止，按年息9.5%計算之利息暨按上開利率20%
    計算之違約金，依前揭規定，本院自應予以准許，併予敘明
    。
三、原告主張：被告戊○○邀同被告甲○○為連帶保證人，於83
    年12月7日向伊借款2,100,000元，借款期限至103年12月7日
    ，每個月為1期，按月攤還本金及其利息，利息按年息8.85
    ％計付，並同意依伊於每年3月及9月所定新利率計付利息。
    並約定如未按期履行債務時，即喪失期限利益，債務應視為
    全部到期。遲延給付本金或利息時，除仍按上開利率計息外
    ，其逾期在6個月以內部分，另按上開利率10％，逾期超過6
    個月部分另按上開利率20％計付違約金。詎被告戊○○自85
    年4月7日起即未按期繳款，依約上列借款應視為全部到期，
    至伊向臺灣台中地方法院民事執行處86年度執字第3017號案
    件聲請拍賣戊○○之抵押物取償，獲分配金額1,673,736元
    ，及以戊○○對伊之福利團體員工自繳部分債權主張抵銷，
    ，餘款迄今均未獲清償，尚欠592,172元及自87年6月13日起
    算之利息及違約金，而甲○○為連帶保證人，自應負連帶清
    償之責，爰依消費借貸及連帶保證之法律關係，提起本訴等
    情。並於本院聲明：(一)如主文第1項所示。(二)願供擔保
    請准宣告假執行。
四、被告戊○○、甲○○則以：就原告請求之金額部分沒意見，
    但無力還款等語，資為抗辯。並聲明：原告之訴及假執行聲
    請均駁回。
五、經查，原告主張上列事實，業據提出擔保放款借據、約定書
    、臺灣台中地方法院86年度執字第3017號案件分配表及抵銷
    登帳明細等件為證（見臺灣桃園地方法院卷第6頁至8頁、本
    院卷第26頁），被告就積欠原告款項一事，亦不爭執（見本
    院卷第37頁），故原告主張之事實，堪信為真。從而，原告
    依據消費借貸及連帶保證之法律關係，訴請被告應連帶給付
    如主文第1項所示，為有理由，應予准許。
六、訴訟費用之負擔：本件第一審裁判費為8,480元，應由被告
    負擔，爰確定如主文第2項所載。
七、原告陳明願供擔保，請求宣告假執行，核無不合，茲酌定擔
    保金額，予以准許。
八、據上論結，本件原告之訴為有理由，依民事訴訟法第385條
    第1項前段、第85條第2項、第390條第2項，判決如主文。
中    華    民    國    99    年    3    月     18    日
                  民事第六庭    法  官  吳定亞
以上正本係照原本作成。
如對本判決上訴，須於判決送達後20日內向本院提出上訴狀。
中    華    民    國    99    年    3     月    18    日
                                書記官  張婕妤

司法院資訊處製作；財團法人民間司法改革基金會備份。
